【裁判字號】    89,易,2035
【裁判日期】    891012
【裁判案由】    著作權法
【裁判全文】
臺灣板橋地方法院刑事判決                        八十九年度易字第二三五號
    公  訴  人  臺灣板橋地方法院檢察署檢察官
    被      告  乙○○
右列被告因違反著作權法案件，經檢察官提起公訴（八十八年度偵續字第二四四號）
，本院判決如左：
    主  文
乙○○連續擅自以出租之方法侵害他人之著作財產權，處有期徒刑肆月，如易科罰金
以佰元折算壹日。扣案之「戰略高手」、「終極密碼戰」、「貧富之間」、「楚門
的世界」（均各含中文字匣壹個）影碟片肆片均沒收。
    事  實
一、乙○○係臺北縣新莊市○○路一五○巷四號「銀河系有限公司」影碟片出租中心
    之實際負責人（登記之負責人為其妻張釗維），明知其於民國八十八年二月間，
    以每片新臺幣（下同）二千二百元之代價，在上址向不詳姓名之人購得由美國環
    球影片公司、美國派拉蒙影片公司出品分別授權（期限均為西元一九九七年一月
    一日起至一九九九年三月三十一日）甲○○○○份有限公司（下簡稱協和公司）
    在臺灣地區專有經銷、重製、銷售、出租錄影帶、影碟等著作財產權之「戰略高
    手」、「終極密碼戰」、「貧富之間」、「楚門的世界」（均各含中文字匣一個
    ）等真品影碟片，係未經上開著作財產權人同意而擅自輸入之視聽著作原件，為
    侵害著作權之物，竟基於意圖營利之概括犯意，自八十九年三月間起，復未經上
    開著作財產權人同意而擅自將上開影碟片陳列在其上址影碟片出租中心，以每片
    六、七十元之代價，連續多次出租予不特定之顧客觀賞。嗣於八十八年三月十六
    日下午五時許，在上址為警當場查獲，並扣得其所有陳列出租之「戰略高手」、
    「終極密碼戰」、「貧富之間」、「楚門的世界」（均各含中文字匣一個）等真
    品影碟片各一片。
二、案經協和公司訴由臺北縣警察局新莊分局報請臺灣板橋地方法院檢察署檢察官偵
    查起訴。
    理  由
一、訊據被告乙○○固不否認有於右揭時地出租上開影碟片供顧客觀賞營利之事實，
    惟矢口否認有侵害告訴人協和公司著作財產權之犯行，辯稱：伊購得之扣案影碟
    片，係他人自己從美國帶回之正版影碟，看完後沒有用，就拿來賣，並非盜版，
    伊並無違反著作權法云云。經查：
    （一）上開扣案之影碟片雖經檢察官勘驗及據告訴代理人黃小菁確認，確係由美
          國環球影片公司、美國派拉蒙影片公司出品發行之真品無誤，有偵查中之
          勘驗筆錄、訊問筆錄在卷可按（見八十八年度偵字第九一六六號偵查卷七
          十六頁、四十七頁反面）。惟按依著作權法第八十七條第四款之規定，未
          經著作財產權人同意而輸入著作原件或其重製物者，除有同法第八十七條
          之一所規定不適用八十七條第四款之情形外，仍視為侵害著作權或製版權
          之物（參見最高法院八十八年度台非字第一七號刑事判決要旨）。本件上
          開扣案之影碟片雖係真品，然被告始終無法明示證明其合法來源，且被告
          於警訊時曾供認：是一不知名之業務員自稱是協和公司的人，以每支二千
          二百元賣給伊的等語（見上開偵查卷七頁反面），其後於偵審中又改稱：
          係伊不認識之數人自己帶回來，因看完沒有用，才帶來賣給伊的云云（見
          上開偵查卷一一四頁、本院八十九年八月二十九日訊問筆錄），前後供述
          不一，顯有掩飾上開影碟片非法來源之情，堪認上開影碟片無著作權法第
          八十七條之一第一項規定之各款情形，自仍屬侵害著作權之物，被告既明
          知上開扣案之影碟片係侵害著作權之物，仍陳列在其經營之出租中心出租
          ，難謂無侵害告訴人協和公司著作財產權之犯行，被告上開所辯，顯係事
          後卸責之詞，自難採信。
    （二）被告右揭犯罪事實，復經告訴代理人楊文華、黃小菁指訴綦詳，並有被告
          購得所有作為出租營利使用之「戰略高手」、「終極密碼戰」、「貧富之
          間」、「楚門的世界」（均各含中文字匣一個）等真品影碟片各一片扣案
          可資佐證。而告訴人協和公司對於上開影碟片，業經美國環球影片公司、
          美國派拉蒙影片公司授權（期限均為西元一九九七年一月一日起至一九九
          九年三月三十一日）在臺灣地區專有經銷、重製、銷售、出租錄影帶、影
          碟等著作財產權，亦有告訴人提出之授權書、行政院新聞局錄影節目審查
          合格證明書等影本附卷足憑，是事證明確，被告犯行堪以認定。
二、核被告乙○○所為，係犯著作權法第九十二條之擅自以出租方法侵害他人著作財
    產權罪及同法第九十三條第三款、第八十七條第二款之以「明知為侵害著作權之
    物而散布」之方法侵害他人著作權罪。其所犯上開二罪，係一行為觸犯數罪名，
    為想像競合犯，應從一重著作權法第九十二條之罪處斷。其上開罪名之多次犯行
    ，時間密接，所犯構成要件相同，顯係基於概括犯意反覆為之，為連續犯，應依
    法以一罪論，並加重其刑。爰審酌被告素行、犯罪動機、方法、對告訴人權益之
    危害及犯後之態度，且未與告訴人達成和解等一切情狀，量處如主文所示之刑，
    並諭知易科罰金之折算標準。扣案之其購得所有作為出租營利使用之「戰略高手
    」、「終極密碼戰」、「貧富之間」、「楚門的世界」（均各含中文字匣一個）
    等真品影碟片各一片，為被告所有供其犯罪所用之物，業據被告供明在卷，爰依
    刑法第三十八條第一項第二款之規定，併予宣告沒收。
據上論斷，應依刑事訴訟法第二百九十九條第一項前段，著作權法第九十二條、第九
十三條第三款，刑法第十一條前段、第五十六條、第五十五條、第四十一條、第三十
八條第一項第二款，罰金罰鍰提高標準條例第二條，判決如主文。
本案經檢察官蔡宏展到庭執行職務
中      華      民      國    八十九    年      十      月     十二     日
                                    臺灣板橋地方法院刑事第六庭
                                        法  官  彭  全  曄
右正本證明與原本無異。
如不服本判決，應於判決送達後十日內，向本院提出上訴狀。
                                        書記官  梁  宜  庭
中      華      民      國    八十九    年      十      月    三十      日
附錄本案論罪科刑法條：
著作權法第九十二條
擅自以公開口述、公開播送、公開上映、公開演出、公開展示、改作、出租或其他方
法侵害他人之著作財產權者，處三年以下有期徒刑，得併科新臺幣十五萬元以下罰金
。
著作權法第九十三條：
有左列情形之一者，處二年以下有期徒刑，得併科新臺幣十萬元以罰金：
一、侵害第十五條至第十七條規定之著作人格權者。
二、違反第七十條規定者。
三、以第八十七條各款方法之一侵害他人之著作權者。
著作權法第八十七條
有左列情形之一者，除本法另有規定外，視為侵害著作權或製版權：
一、以侵害著作人名譽之方法利用其著作者。
二、明知為侵害著作權或製版權之物而散布或意圖散布而陳列或持有或意圖營利而交
    付者。
三、輸入未經著作財產權人或製版權人授權重製之重製物或製版物者。
四、未經著作財產權人同意而輸入著作原件或其重製物者。
五、明知係侵害電腦程式著作財產權之重製物而仍作為直接營利之使用。


司法院資訊處製作；財團法人民間司法改革基金會備份。
